Config:
  hfst:
    Gen: ../../../src/generator-gt-norm.hfst
    Morph: ../../../src/analyser-gt-norm.hfst
  xerox:
    Gen: ../../../src/generator-gt-norm.xfst
    Morph: ../../../src/analyser-gt-norm.xfst
    App: lookup
Tests:
# todo:
# Proofread the gold standard (below)
# Then: run analyser, then correct. 

  Noun - имя M anim : # Noun - full paradigm
      имя+N+Neu+Nom+Sg: и́мя
      имя+N+Neu+Acc+Sg: и́мя
      имя+N+Neu+Gen+Sg: и́мени
      имя+N+Neu+Loc+Sg: и́мени
      имя+N+Neu+Dat+Sg: и́мени
      имя+N+Neu+Ins+Sg: и́менем
      имя+N+Neu+Nom+Pl: имена́
      имя+N+Neu+Acc+Pl+Inan: имена́
      имя+N+Neu+Gen+Pl: имён
      имя+N+Neu+Loc+Pl: имена́х
      имя+N+Neu+Dat+Pl: имена́м
      имя+N+Neu+Ins+Pl: имена́ми

